臺灣高等法院刑事判決
110年度上易字第1249號
上  訴  人  
即  被  告  王有義


上列上訴人即被告因竊盜案件，不服臺灣新北地方法院110年度
審易字第344號，中華民國110年4月6日第一審判決（起訴案號：
臺灣新北地方檢察署109年度偵字第15634號），提起上訴，本院
判決如下：
    主  文
上訴駁回。
    理  由
一、按不服地方法院之第一審判決而上訴者，應向管轄第二審之
    高等法院為之，上訴書狀應敘述具體理由，刑事訴訟法第36
    1條定有明文。又第二審法院認上訴書狀未敘述理由或上訴
    有第362條前段之情形者，應以判決駁回之，同法第367條前
    段亦規定甚明。就修法過程以觀，原草案為：「依前項規定
    提起上訴者，其上訴書狀應敘述理由，並引用卷內訴訟資料
    ，具體指摘原審判決不當或違法之事實。其以新事實或新證
    據為上訴理由者，應具體記載足以影響判決結果之理由。」
    嗣經修正通過僅保留「上訴書狀應敘述具體理由」之文字，
    其餘則刪除，故所稱「具體理由」，並不以其書狀應引用卷
    內訴訟資料，具體指摘原審判決不當或違法之事實，亦不以
    於以新事實或新證據為上訴理由時，應具體記載足以影響判
    決結果之情形為必要。但上訴之目的，既在請求第二審法院
    撤銷或變更第一審之判決，所稱「具體」，當係抽象、空泛
    之反面，若僅泛言原判決認事用法不當、採證違法或判決不
    公、量刑過重等空詞，而無實際論述內容，即無具體可言。
    從而，上開法條規定上訴應敘述具體理由，係指須就不服判
    決之理由為具體之敘述而非空泛之指摘而言（最高法院106 
    年度第8 次刑事庭會議決議參照）。 
二、原審適用簡式審判程序，以上訴人即被告王有義（下稱被告
    ）於偵訊、原審準備程序及審理時均坦承不諱（見偵卷第14
    1頁至第143頁，原審卷第264頁、第270頁），復經告訴人賴
    秀疆、許家銘於警詢證述遭竊經過情形甚詳（見偵卷第27頁
    至第31頁、第33頁至第35頁），並有監視器畫面截圖照片存
    卷可佐（見偵卷第45頁至第63頁、第80頁至第86頁），據此
    認定被告與鄭張成（所涉竊盜犯行業經原審判處有期徒刑4
    月、3月確定）共同基於意圖為自己不法所有之竊盜犯意聯
    絡，⑴於民國108年2月23日5時許，一同進入新北市○○區○○○
    路00號，合力徒手拉開告訴人賴秀疆設置於該處兌幣機之金
    屬外蓋後，徒手竊取其內現金新臺幣（下同）3萬8,000元及
    2具馬達（價值約1萬8,000元）得手；另⑵於同年3月4日4時2
    4分許，一同進入新北市○○區○○路000巷00號，合力徒手拉開
    告訴人許家銘設置於該處兌幣機之金屬外蓋後，徒手竊取其
    內現金1萬元得手等事實，因認被告所為均係犯刑法第28條
    、修正前刑法第320條第1項之共同竊盜罪。原審已詳敘其憑
    以認定之證據及理由，並無違背證據法則，是原審依其確認
    之事實而為法律之適用，亦無違誤或矛盾之處。原審並於判
    決理由欄內說明：①審酌被告為具一般智識程度及社會歷練
    之成年人，不思付出自身勞力或技藝，循合法、正當之途徑
    取得生活所需之錢財，與鄭張成共同行竊，造成他人財產受
    有損害，明顯欠缺尊重他人財產安全之基本法治觀念，兼衡
    其犯罪之動機、目的、手段、教育程度、職業、家庭經濟與
    生活狀況、所竊財物之數量及價值多寡、行為之角色及分工
    狀況、犯罪後均坦承全部犯行之態度等一切情狀，分別量處
    有期徒刑4月、3月，暨定應執行刑為有期徒刑6月，併均諭
    知如易科罰金以1,000元折算1日之折算標準物；②另依被告
    與鄭張成於警詢、偵訊所述，其等共同犯本案竊盜犯行（2
    罪）之犯罪所得皆由鄭張成取得實際處分權限，被告既未實
    際朋分犯罪所得而未取得事實上處分權限，自無從依刑法第
    38條之1第1項、第3項規定宣告沒收或追徵。原審顯係基於
    被告之行為人責任基礎，斟酌刑法第57條所列情狀而為刑之
    量處及沒收宣告，並未逾越職權或違反比例原則，亦無其他
    失出或失入之違法或失當之處。是從形式上觀察，原審判決
    並無採證、認定事實錯誤、量刑瑕疵、宣告沒收不當或違背
    法令之情形。 
三、被告上訴意旨略以：其始終坦承犯行，原審量刑過重，請從
    輕量刑云云。然查：  
（一）按刑罰之量定，屬法院自由裁量之職權行使，應審酌刑法
      第57條所列各款事由及一切情狀，為酌量輕重之標準，並
      非漫無限制；量刑輕重係屬事實審法院得依職權自由裁量
      之事項，苟已斟酌刑法第57條各款所列情狀，而未逾越法
      定刑度，不得遽指為違法；且在同一犯罪事實與情節，如
      別無其他加重或減輕之原因，下級審量定之刑，亦無過重
      或失輕之不當情形，則上級審法院對下級審法院之職權行
      使，原則上應予尊重。本件原審判決量刑時已審酌被告為
      智識程度正常之成年人，不思付出自身勞力或技藝，循合
      法、正當之途徑取得生活所需錢財，與鄭張成共同行竊，
      造成他人財產受有損害，明顯欠缺尊重他人財產安全之基
      本法治觀念，兼衡其犯罪之動機、目的、手段、教育程度
      、職業、家庭經濟、生活狀況、所竊財物之數量及價值多
      寡、行為角色及分工狀況、犯罪後均坦承全部犯行之態度
      等一切情狀，為其量刑之基礎，業已敘明審酌刑法第57條
      所列事項之理由，並在法定刑內科處罪刑，尚無認定事實
      錯誤、量刑瑕疵或違背法令之情形，亦無被告上訴指摘漏
      未審酌其犯後坦承犯行之情事。再者，依被告所犯修正前
      刑法第320條第1項竊盜罪，其法定本刑為「5 年以下有期
      徒刑、拘役或（銀元）500元以下罰金」，原審審酌上情
      ，就其所犯量處有期徒刑4月、3月，暨定應執行刑為有期
      徒刑6月，併均諭知如易科罰金以1,000元折算1日，量刑
      已屬從輕，實難謂有何違反比例原則或量刑過重之處。被
      告執原審已審酌之量刑情狀為由提起上訴，指摘原審量刑
      過重云云，委無可採。
（二）被告其餘上訴意旨所陳，縱然屬實，並非對原判決所為證
      據證明力之判斷如何違背經驗、論理法則之事項，及依據
      卷內訴訟資料或提出新事證，指摘或表明原審判決有何足
      以影響判決本旨之不當或違法，而構成應予撤銷之具體事
      由；亦與所犯2次竊盜犯行無涉，非法定減輕刑責事由，
      自不足以認為原判決有何不當或違法。
（三）綜上，被告並未依據卷內既有訴訟資料或提出新事實、新
      證據，指摘或表明原判決有何採證認事、用法足以影響判
      決本旨之不當或違法，已難謂提出合於刑事訴訟法第361
      條第1 項規定之具體理由。依首揭說明，本件上訴顯無具
      體理由而屬違背法律上之程式，爰不經言詞辯論，逕行駁
      回。
四、據上論斷，應依刑事訴訟法第367 條前段、第372 條，判決
    如主文。 　　　
中　　華　　民　　國　　110 　年　　7 　　月　　6 　　日
                  刑事第十八庭  審判長法  官  何俏美
                                      法  官  黃紹紘 
                                      法  官  葉乃瑋 
以上正本證明與原本無異。
不得上訴。
                                      書記官  劉育君
中　　華　　民　　國　　110 　年　　7 　　月　　6 　　日